【裁判字號】    97,易,431
【裁判日期】    970627
【裁判案由】    違反毒品危害防制條例
【裁判全文】
臺灣新竹地方法院刑事判決               97年度易字第431號
公  訴  人  臺灣新竹地方法院檢察署檢察官
被      告  甲○○
                    （現因另案在臺灣新竹監獄受刑中）
上列被告因違反毒品危害防制條例案件，經臺灣桃園地方法院檢
察署檢察官提起公訴（97年度毒偵字第4 號），再經臺灣桃園地
方法院判決管轄錯誤移送本院審理（96年度審易字第196 號），
本院依簡式審判程序判決如下：
    主  文
甲○○施用第二級毒品，累犯，處有期徒刑柒月。扣案之含有安
非他命殘渣袋壹包，沒收銷燬之。
    事實及理由
壹、構成犯罪事實：
一、甲○○前曾於民國95年7 月間，因違反毒品危害防制條例案
    件，經臺灣士林地方法院（下稱士林地院）於95年7 月24日
    ，以95年度士簡字第1006號刑事簡易判決判處有期徒刑4 月
    ，嗣於同年10月11日確定，於96年3 月26日易科罰金執行完
    畢。
二、甲○○前於94年11月間，因施用第二級毒品安非他命案件，
    經士林地院以94年度毒聲字第547 號裁定送觀察、勒戒，並
    於94年11月12日入臺灣士林看守所附設勒戒處所執行觀察勒
    戒後，認無繼續施用毒品之傾向，於94年12月13日因無繼續
    施用毒品傾向出所，嗣經臺灣士林地方法院檢察署檢察官於
    94年12月7 日以94年度毒偵字第2386號為不起訴處分確定。
三、甲○○不知警惕，又於95年7 月間、95年11月間、96年6 月
    間，因施用第二級毒品安非他命案件，分別經士林地院於95
    年7 月24日、96年5 月21日、96年10月12日，以95年度士簡
    字第1006號刑事簡易判決、95年度易字第1724號刑事判決、
    96年度易字第1370號刑事判決，分別判處有期徒刑4 月、6
    月、10月減為有期徒刑5 月，嗣分別於95年10月11日確定、
    96年6 月15日確定、96年11月22日確定，前案於96年3 月26
    日易科罰金執行完畢，後2 案尚未執行。
四、甲○○仍不知警惕，於前開觀察勒戒處分執行完畢釋放後5
    年內，復基於施用第二級毒品安非他命的犯罪意思，於96年
    7 月20日晚上7 時許，在臺北縣萬里鄉○○地○路邊所有車
    號9T-3239 號自小客車上，以將安非他命置於玻璃球內，再
    以火燒烤，吸其煙霧之方式，施用第二級毒品安非他命1 次
    。嗣於同日晚上10時55分許，因上開自小客車已無汽油，而
    停放在臺北縣萬里鄉北基加油店前站路中處，為警巡邏發現
    行跡可疑而查獲，並扣得安非他命殘渣袋1 個，經警採集其
    尿液送驗結果，呈安非他命及甲基安非他命陽性反應，始悉
    上情。
貳、程序方面：
    本件被告甲○○所犯施用第二級毒品罪，非死刑、無期徒刑
    、最輕本刑為3 年以上有期徒刑之罪，或高等法院管轄第一
    審之案件，被告於本院準備程序進行中，就被訴事實為有罪
    之陳述，經本院認合於刑事訴訟法第273 條之1 第1 項之規
    定，裁定進行簡式審判程序，此合先敘明。
、認定犯罪事實所根據的證據及理由：
一、被告甲○○於本院準備程序及簡式審判程序訊問時之自白。
二、扣案之含有安非他命殘渣袋1 包及照片2 幀可資證明。
三、又被告為警查獲時，經採尿送驗結果，呈第二級毒品安非他
    命及甲基安非他命之陽性反應，亦有調查筆錄尿瓶編號對照
    表、台灣檢驗科技股份有限公司於96年8 月9 日所出具之濫
    用藥物尿液檢驗報告各1 份附卷可憑。
四、臺灣高等法院被告前案紀錄表、刑案資料查註紀錄表及全國
    施用毒品案件紀錄表各1 份在卷可證。
肆、論罪科刑的理由：
一、論罪：
（一）被告甲○○所為，係犯毒品危害防制條例第10條第2 項之
      施用第二級毒品罪。被告持有第二級毒品之低度行為為施
      用第二級毒品之高度行為所吸收，不另論罪。
（二）累犯：被告有犯罪事實欄所載之前案，有臺灣高等法院被
      告前案紀錄表及刑案資料查註紀錄表各1 份為證，其於5
      年以內故意再犯本件有期徒刑以上之罪，為累犯，應依刑
      法第47條第1 項規定，加重其刑。
二、科刑：
（一）主刑：審酌被告素行不良，經施以觀察勒戒處分後，本次
      又再度施用足以導致精神障礙及生命危險之成癮性毒品，
      其前經施以觀察勒戒仍無法使其戒斷毒癮，足見其缺乏拒
      用毒品之決心及悔改之意，兼以施用毒品所生危害以自戕
      健康為主，及其施用次數，犯罪後坦白承認犯行等一切情
      狀，量處如主文所示之刑，以資懲儆。
（二）從刑（沒收銷燬之）：至扣案之含有安非他命之殘渣袋1
      包，因安非他命與夾鏈袋已無法析離，安非他命既屬第二
      級毒品且屬違禁物，應依毒品危害防制條例第18條第1 項
      前段之規定，宣告沒收銷燬之。
伍、適用法律依據：
一、程序法方面：刑事訴訟法第273 條之1 第1 項、第299 條第
    1 項前段。
二、實體法方面：毒品危害防制條例第10條第2 項、第18條第1
    項前段，刑法第11條、第47條第1 項，判決如主文。
本案經檢察官郭進昌到庭執行職務。
中    華    民    國    97    年    6     月    27    日
                  刑事第四庭法  官  馮俊郎
以上正本證明與原本無異。
如不服本判決，得自收受送達之日起10日內，向本院提起上訴。
上訴書狀應敘述具體理由。上訴書狀未敘述上訴理由者，應於上
訴期間屆滿後20日內補提理由書狀於本院（均須按他造當事人之
人數附繕本）「切勿逕送上級法院」。
中    華    民    國    97    年    6     月    27    日
                            書記官  鄧雪怡
附錄本案論罪科刑實體法條全文：
毒品危害防制條例第10條第2 項：
施用第二級毒品者，處 3 年以下有期徒刑。


司法院資訊處製作；財團法人民間司法改革基金會備份。
